臺灣高等法院臺中分院交通事件裁定
　　　　　　　　　　　　　　　　　 100年度交抗字第1023號
抗　告　人
即受處分人　張志豪
上列抗告人因聲明異議案件，不服臺灣臺中地方法院中華民國
100年10月31日所為裁定（100年度交聲字第2662號）提起抗告，
本院裁定如下：
    主    文
抗告駁回。
    理    由
一、抗告意旨略以：臺北市政府交通局於民國100年5月31日以舉
    發違反道路交通管理事件通知單（寄送地址：抗告人住所地
    『臺中市○○區○○路二段6號3樓之3』）通知抗告人逕行
    舉發一事，經抗告人於100年6月8日陳述意見（載明住：臺
    中市西屯區○○○○○路2段6號3樓之3、居：臺北市信義區○
    ○○路○段553巷5號6樓），嗣原處分機關（交通部公路總局
    臺中區監理所臺中市監理站）於100年6月22日以中監中字第
    1000 005891號函寄送裁決書與抗告人，惟寄送地址為臺北
    市信義區○○○路○段180號6樓，非抗告人之住所地或居所
    地，致抗告人無從收受該裁決書，有原處分機關100年7月14
    日函文影本可稽。嗣經原處分機關以電話通知抗告人『裁決
    書現寄存於臺北市永春郵局』一事，要求抗告人前往領取，
    抗告人即於100年8月30日前往該郵局領取。本案原處分機關
    明知抗告人住所地『臺中市西屯區○○○○○路2段6號3樓之3
    』及居所『臺北市信義區○○○路○段553巷5號6樓』之地址
    ，卻未寄送之抗告人之住、居所地，而寄送至臺北市信義區
    ○○○路5段180號6樓，該處既非抗告人之住所地，亦非居
    所地，抗告人無從知悉該裁決書之送達，而於100年8月30日
    始接獲原處分機關之通知並前往領取該裁決書，送達日期應
    為100年8月30日，抗告期間應自送達翌日即100年8月31日起
    算20日，並加計在途期間5日，即至100年9月24日止，而抗
    告人於100年9月19日提起抗告應為合法。惟原裁定法院不察
    ，僅以原處分機關提出送達證書影本，即認本案送達日期為
    100年7月20日，並誤認該次寄送地址亦為臺北市信義區○○
    ○路○段553巷5號6樓（實為臺北市信義區○○○路○段180號
    6樓），而認抗告人之聲明異議係於異議期間外所提起，而
    為駁回之裁定，實有誤解，爰提起抗告云云。
二、按受處分人，不服道路交通管理處罰條例第8條主管機關所
    為之處罰，得於接到裁決書之翌日起20日內，向管轄地方法
    院聲明異議，道路交通管理處罰條例第87條第1項定有明文
    。復按處理違反道路交通管理事件，有關文書送達之程式，
    準用行政程序法送達之規定。違反道路交通管理事件統一裁
    罰標準及處理細則第5條定有明文。而行政程序法中對於文
    書送達，於應受送達人之住居所、事務所或營業所為之。但
    在行政機關辦公處所或他處會晤應受送達人時，得於會晤處
    所為之；於應送達處所不獲會晤應受送達人時，得將文書付
    與有辨別事理能力之同居人、受僱人或應送達處所之接收郵
    件人員；又送達，不能依前二條規定為之者，得將文書寄存
    送達地之地方自治或警察機關，並作送達通知書二份，一份
    黏貼於應受送達人住居所、事務所、營業所或其就業處所門
    首，另一份交由鄰居轉交或置於該送達處所信箱或其他適當
    位置，以為送達。前項情形，由郵政機關為送達者，得將文
    書寄存於送達地之郵政機關。寄存機關自收受寄存文書之日
    起，應保存3個月，行政程序法第72條第1項、第73條第1項
    、第74條分別定有明文。
三、經查：
  (一)本件抗告人所有車號NQR-085號重型機車於100年5月26日16
    時22分許，在臺北市○○路37號週邊處，因「在設有禁止停
    車標誌之處所停車」之違規，經臺北市政府交通局停車管理
    工程處依違反道路交通管理處罰條例第56條第1項第4款規定
    ，以北市交停字第1AF898816號違反道路交通管理事件通知
    單逕行舉發。嗣經向原舉發機關查證違規屬實，於100年7月
    14日以裁監稽違字第裁61-1AF898816號裁決書裁處受處分人
    罰鍰600元等情，有臺北市政府交通局北市交停字第1AF8988
    16號舉發違反道路交通管理事件通知單、採證照片（原審卷
    第7頁）及交通部公路總局臺中區○○○○○道路交通管理
    事件裁決書（原審卷第6頁）各1紙在卷可稽，故抗告人有違
    規停車之事實，堪可認定。
  (二)抗告人以原裁定誤認原處分機關100年7月14日之裁決書合法
    送達抗告人之住居所地，故抗告人於100年9月19日聲明異議
    時已逾異議期間為由，駁回抗告人之異議。然原處分機關並
    未將上開裁決書送至抗告人之住居所地，致抗告人無法收受
    送達，故聲明異議期間應自抗告人於100年8月30日實際收受
    送達之翌日起算，故抗告人之異議並未逾越異議期間為由提
    起抗告。然查：抗告人於100年7月12日函寄聲明異議狀於原
    處分機關時，該狀上載有異議人即抗告人之住：臺中市○○
    區○○路2段6號3樓之3；居：臺北市信義區○○○路○段180
    號6樓。故原處分機關100年7月14日之裁決書及公文即依上
    開異議狀上所載之地址寄送，該公文說明欄一即說明係依據
    抗告人100年7月12日之聲明異議狀辦理，此有抗告人100年7
    月12日之聲明異議狀影本2紙（見原審卷第16、17頁）、交
    通部公路總局臺中區監理所臺中市監理站100年7月14日中監
    中字第1001000885號函影本1紙（見原審卷第8頁）在卷可稽
    ，上開裁決書於100年7月20日寄達抗告人陳報之臺北市○○
    ○路○段180號6樓之地址，因未獲會晤本人，亦無受領文書
    之同居人、受雇人或應送達處所之接收郵件人員，乃於100
    年7月20日將違規通知單寄存於送達地之郵政機關即永春郵
    局，並作成送達通知書2份，其中1份黏貼於應受送達人住居
    所門首，另1份置於該送達處所信箱或其他適當位置，依法
    已完成寄存送達等情，有該送達證書可參（原審卷第13頁）
    ，且依行政程序法第74條規定，應以寄存之日期視為收受送
    達之日期，發生送達之效力（法務部法律字第0920026106、
    0920034228、0930014628號函意旨參照）。是原舉發單位既
    係依法定程序送達，自已發生合法送達之效力，不因受處分
    人實際上有無收領而有所異。該裁決書既已於100年7月20日
    生送達之效力，是抗告人之聲明異議期間應自該裁決書送達
    之翌日起算20日，並加計在途期間5日即於100年8月15日屆
    滿。惟抗告人竟遲至100年9月19日始以掛號郵寄方式向原處
    分機關聲明異議，經原處分機關於100年9月20日收受，有原
    處分機關記載於抗告人聲明異議狀所附信封上之記載及郵戳
    附卷可稽（見原審卷第9頁），顯已逾法定異議期間，其聲
    明異議已不合法。縱原裁定誤認原處分機關將本件裁決書合
    法送達於抗告人之居所即臺北市信義區○○○路○段553巷5
    號6樓，惟揆諸上開說明，並不影響本件裁決書合法送達之
    事實認定。
四、綜上所述，抗告人遲誤法定期限聲明異議，其異議即屬不合
    法定程式，且無從補正，原審因而駁回其異議，認事用法並
    無違誤，抗告人仍執前揭事由指摘原裁定不當，均難採為有
    利於抗告人之認定，本件抗告為無理由，應予駁回。
五、據上論斷，應依道路交通事件處理辦法第25條、刑事訴訟法
    第412條，裁定如主文。
中    華    民    國    100    年    12    月    7    日
            刑事第六庭     審判長法  官  李  文  雄
                                 法  官  黃  小  琴
                                 法  官  王  邁  揚
以上正本證明與原本無異。
不得再抗告。
                                 書記官  陳  信  和
中    華    民    國   100    年    12    月    8     日